臺灣新北地方法院板橋簡易庭小額民事判決
111年度板小字第2322號
原      告  目鏡自動化有限公司

法定代理人  詹金龍  
訴訟代理人  詹國輝  
原      告  李秀麟  
被      告  何坤霖  
法定代理人  何居文  
兼  上一人
訴訟代理人  詹敏樺  
上列當事人間請求侵權行為損害賠償事件，本院於民國111年8月
8日言詞辯論終結，判決如下：
    主  文
一、被告應給付原告目鏡自動化有限公司新臺幣捌仟參佰肆拾柒
    元，及自民國一百一十一年五月二十六日起至清償日止，按
    週年利率百分之五計算之利息。
二、原告其餘之訴駁回。
三、訴訟費用新臺幣壹仟元，由被告負擔新臺幣參佰陸拾柒元，
    餘由原告負擔。
四、本判決主文第一項部分得假執行。
五、原告其餘假執行之聲請駁回。
    事實及理由
一、原告主張：
　　被告於民國110年8月11日18時3分許，騎乘車牌號碼000-000
    0號普通重型機車，行經新北市○○區○○路000號，因未注意車
    前狀況，與原告李秀麟所駕駛、原告目鏡自動化有限公司（
    下稱目鏡公司）所有之車牌號碼0000-00號自用小客車（下
    稱系爭車輛）發生撞擊，致系爭車輛受損，經成陽汽車有限
    公司（下稱成陽公司）預估維修費用為新臺幣（下同）15,0
    67元（含工資7,600元、零件7,467元）。原告李秀麟預估維
    修期間無法使用系爭車輛將因而支出交通費用4,100元，且
    因前開事故原告李秀麟需跟公司請假，受有薪資上之損失，
    故請求精神慰撫金3,600元。為此，爰依民法第184條第1項
    前段、第2項、第191條之2之規定，請求被告負損害賠償責
    任。並聲明：㈠被告應給付原告李秀麟7,700元及自起訴狀繕
    本送達翌日起至清償日止，按週年利率百分之5計算之利息
    。㈡被告應給付原告目鏡公司15,067元及自起訴狀繕本送達
    翌日起至清償日止，按週年利率百分之5計算之利息。㈢願供
    擔保請准宣告假執行。
二、被告則以：
　　原告李秀麟駕駛系爭車輛停放在槽化線上，應也有肇事責任
    ，且原告目鏡公司所提出之估價單上，顯示很多都是更新零
    件，被告認為維修即可，應無更換零件之必要等語，資為抗
    辯。並聲明：原告之訴駁回。
三、法院之判斷：
  ㈠原告主張之事實，業據其提出新北市政府警察局道路交通事
    故當事人登記聯單、初步分析研判表、成陽公司估價單等件
    為證，並據本院依職權調閱新北市政府警察局三峽分局道路
    交通事故調查卷宗，核閱屬實，被告對此亦不爭執，堪信原
    告主張之事實為真。
  ㈡按因故意或過失，不法侵害他人之權利者，負損害賠償責任
    ；汽車、機車或其他非依軌道行駛之動力車輛，在使用中加
    損害於他人者，駕駛人應賠償因此所生之損害，民法第184
    條第1項前段、第191條之2本文分別定有明文。次按汽車行
    駛時，駕駛人應注意車前狀況及兩車並行之間隔，並隨時採
    取必要之安全措施，不得在道路上蛇行，或以其他危險方式
    駕車，道路交通安全規則第94條第3項亦有明文。查被告於
    前開時地，因未注意車前狀況致生本件事故，並造成原告目
    鏡公司所有之系爭車輛損害，則原告目鏡公司據此請求被告
    負損害賠償責任，自屬有據。爰就本件原告所請求項目分述
    如下：
　　⒈車損費用：
　　　⑴按物被毀損時，被害人除得依民法第196條請求賠償外，
        並不排除民法第213條至第215條之適用。依民法第196
        條請求賠償物被毀損所減少之價額，得以修復費用為估
        定之標準，但以必要者為限（例如：修理材料以新品換
        舊品，應予折舊）。被害人如能證明其物因毀損所減少
        之價額，超過必要之修復費用時，就其差額，仍得請求
        賠償【最高法院77年度第9次民事庭會議決議㈠可資參照
        】。
　　　⑵查，系爭車輛修復費用為15,067元（含工資7,600元、零
        件7,467元），有成陽公司出具之估價單存卷可參，依
        系爭車輛之估價單所載修復項目，核與卷附車損照片中
        系爭車輛遭碰撞之受損部位相符，堪認上開修復項目所
        需之費用，均屬本件事故之必要修復費用。惟該修復費
        用中零件部分既係以新品更換舊品，則應扣除折舊後計
        算其損害。復依行政院財政部發布之「固定資產耐用年
        數表」規定，汽車如非屬運輸業用客車、貨車，其耐用
        年數為5年，並依同部訂定之「固定資產折舊率表」規
        定，耐用年數5年依定率遞減法之折舊率為千分之369，
        其最後1年之折舊額，加歷年折舊累計額，其總和不得
        超過該資產成本原額10分之9。準此，系爭車輛於100年
        10月出廠，有公路監理電子閘門查詢結果在卷足憑，至
        事故發生之110年8月11日，系爭車輛之實際使用年數已
        逾5年，故原告就零件部分得請求之金額應以747元為限
        （計算式：7,467元×1/10=747元，元以下四捨五入），
        加計毋須折舊之工資7,600元，共8,347元，即為原告目
        鏡公司得請求之修復費用。至被告雖抗辯系爭車輛修復
        費用過高云云，然觀諸道路交通事故照片，亦可見系爭
        車輛後保險桿有明顯車損，復參酌前開估價單修復項目
        均為後保險桿及葉子板之鈑修、拆裝、烤漆及更換零件
        ，維修項目與系爭車輛損傷位置一致，維修項目亦無不
        合理之處，核屬必要之維修，被告雖抗辯系爭車輛無更
        換零件之必要，然並未舉證以實其說，故其所執上開辯
        解，難認可採。
　　⒉交通費用：
　　　按當事人主張有利於己之事實者，就其事實有舉證之責任
      ，民事訴訟法第277條本文定有明文。又按損害賠償，除
      法律另有規定或契約另有訂定外，應以填補債權人所受損
      害及所失利益為限；依通常情形，或依已定之計劃、設備
      或其他特別情事，可得預期之利益，視為所失利益，民法
      第216條亦有明文。原告李秀麟固主張系爭車輛進行維修
      時將支出4,100元之交通費等語，然此部分並無實際支出
      單據，又原告亦未具體化其前開交通費數額之計算根據，
      或舉證證明其有何預估將損失之利益，故其此部分請求，
      尚屬無據。
　　⒊精神慰撫金：
　　　⑴按不法侵害他人之身體、健康、名譽、自由、信用、隱
        私、貞操，或不法侵害其他人格法益而情節重大者，被
        害人雖非財產上之損害，亦得請求賠償相當之金額，此
        觀民法第195條第1項前段之規定即明。從而，侵權行為
        之被害人欲請求加害人賠償其非財產上之損害（即精神
        慰撫金），應以人格權受不法侵害為前提，如僅財產權
        受侵害，自無從依前揭規定請求非財產上損害賠償。查
        原告李秀麟固請求精神慰撫金，惟其既未能舉證證明其
        因本件事故受有何身體傷害或其他人格權之不法侵害，
        則本件純屬因財產權受有侵害，尚難認有何人格權受侵
        害之情形，故原告李秀麟此部分請求，於法未合，自難
        准許。
　　　⑵至原告李秀麟固於言詞辯論期日當庭表示此部分請求係
        因其要跟公司請假，受有薪資上損失等語，惟原告李秀
        麟此部分所請，並未提出任何計算依據，故其此部分請
        求，亦屬無據。　
　　⒋從而，本件原告所得請求者為車損費用8,347元。
  ㈢另被告抗辯原告李秀麟於事故當時將系爭車輛停放在槽化線
    上，就本件事故之發生與有過失等語。惟本件事故係因被告
    騎乘機車未注意前方車前狀況、自後追撞系爭車輛所致，已
    如前述，原告李秀麟為停等紅燈，將系爭車輛暫停在槽化線
    上，固然違反道路交通規則，然該部分之違規行為與本件事
    故之發生結果無關，新北市政府警察局道路交通事故初步分
    析研判表亦同此認定（見本院卷第15頁），故被告此部分抗
    辯，自難採認。
  ㈣末按遲延之債務，以支付金錢為標的者，債權人得請求依法
    定利率計算之遲延利息。給付無確定期限者，債務人於債權
    人得請求時，經其催告而未為給付，自受催告時起，負遲延
    責任。其經債權人起訴而送達訴狀，或依督促程序送達支付
    命令，或為其他相類之行為者，與催告有同一之效力。應付
    利息之債務，其利率未經約定，亦無法律可據者，週年利率
    為百分之5，民法第233條第1項、第229條第2項及第203條分
    別定有明文。本件原告目鏡公司請求被告給付之損害賠償，
    係以支付金錢為標的，且無確定期限，亦無約定利率，故原
    告目鏡公司請求被告給付自起訴狀繕本送達翌日即111年5月
    26日起至清償日止，按週年利率百分之5計算之利息，併應
    准許。
四、綜上所述，原告目鏡公司依民法第184條第1項前段、第191
    條之2本文規定，請求被告給付如主文第1項所示，為有理由
    ，應予准許。原告逾此範圍之請求，則無理由，應予駁回。
五、本判決主文第1項部分係適用小額訴訟程序所為被告敗訴之
    判決，爰依民事訴訟法第436條之20，依職權宣告假執行。
    又原告敗訴部分，其假執行之聲請即失所依憑，應予駁回。
六、本件事證已臻明確，兩造其餘之攻擊防禦方法及所提證據，
    於判決結果不生影響，爰不一一論列，併此敘明。
七、本件係小額訴訟事件，依民事訴訟法第436條之19第1項規定
    ，確定本件訴訟費用額為第一審裁判費1,000元，並依兩造
    勝敗訴比例，其中被告應負擔367元，餘由原告負擔。
中　　華　　民　　國　　111 　年　　9 　　月　　1 　　日
                  臺灣新北地方法院板橋簡易庭
                        法  官  陳怡親
以上正本係照原本作成。
如不服本判決，應於送達後20日內，向本院提出上訴狀，並表明
上訴理由（上訴理由應表明一、原判決所違背之法令及具體內容
。二、依訴訟資料可認為原判決有違背法令之具體事實。），如
於本判決宣示後送達前提起上訴者，應於判決送達後20日內補提
上訴理由書（須附繕本），如未於上訴後20日內補提合法上訴理
由書，法院得逕以裁定駁回上訴。
中　　華　　民　　國　　111 　年　　9 　　月　　1 　　日
                        書記官  劉芷寧